ALEJANDRO GIL

BIOLOGISTE

DÉVELOPPEUR WEB JUNIOR





+33 7 50 37 20 67



alejandro.gil@labo-ve.fr



alejandro-gil-cardona

COMPÉTENCES

Créativité

Autonomie

Persévérant

Travail en équipe



INFORMATIQUES

HTML, CSS, JS,

PHP, SQL, GIT

LANGUES

Anglais

Courant

Espagnol

Langue Natale

PROFIL

Engagé depuis 20 ans dans la protection de l'environement et l'Agriculture Biologique

J'ai des facilités pour coordonner, animer et assurer le suivi des projets en collaboration avec différents partenaires.

Grandes capacités dans la transition et la formation

L'informatique a toujours été un outil fondamental dans mon parcours universitaire et professionnel. Aujourd'hui je me forme au développement d'applications web.

FORMATIONS

Développeur Web

Simplon-Ve

Octobre 2019-Juin 2020

Spécialiste en Aménagement des Territoires

INA P-G, France Sept. 2003 - Juin 2004

Biologiste

Université d'Antioquia, Colombie Janvier 1993 - Juin 2000

EXPERIENCES PROFESSIONNELLES

Les Amanins | Responsable Production maraîchère

Janvier 2011- Sep.2018 Grâne

- Production, administration gestion du pôle maraîcher
- Formateur à la culture maraîchère
- Sensibilisation de tous les publics sur la gestion écologique du territoire.

Lycée du Dauphiné | Professeur d'espagnol

Sept. 2009 - Oct 2010 Romans

- Transmettre des savoirs et des savoirs-faire au moyen des techniques éducatives appropriées.
- Participer à l'élaboration des programmes de formation.

GRETA| Professeur d'espagnol

Sept. 2008 - Oct 2010 Montélimar

• Organiser un programme d'activités prenant en compte une progression pédagogique. Traducteur français / espagnol.

Association Solidarités Jeunesses | Coordinateur

Juillet-Août 2007 Paris

• Formation technique et gestion pédagogique d'une équipe de 16 personnes